【裁判字號】    99,簡上,118
【裁判日期】    990430
【裁判案由】    傷害
【裁判全文】
臺灣板橋地方法院刑事判決             99年度簡上字第118號
上  訴  人  乙○○
（即被告）
上列被告因傷害案件，不服本院於民國99年1 月5 日所為98年度
簡字第7966號第1 審刑事簡易判決（臺灣板橋地方法院檢察署偵
查案號：98度調偵字第1620號），提起上訴，管轄第2 審之本院
合議庭判決如下：
    主  文
上訴駁回。
    事實及理由
一、本件經本院管轄第2 審之合議庭審理結果，認第1 審以被告
    乙○○係犯刑法第277 條第1 項之傷害罪，判處拘役20日，
    並諭知以如易科罰金，以新臺幣（下同）1,000 元折算1 日
    ，其認事用法及量刑，俱屬適當，應予維持，其餘引用如附
    件第1 審判決書記載之事實、證據及理由。
二、訊據被告矢口否認有何聲請意旨所指之傷害犯行，辯稱略以
    ：「告訴人說我故意把金紙筒弄倒，但我不知道金紙筒是誰
    的，我怕小孩受傷，把金紙筒移開，因地板不平、金紙筒又
    很燙才會倒，我想說等一下再下樓來處理，告訴人說對講機
    旁的柱子是她家的，不能停車，我上樓去，她就衝上來，我
    怕剛學走路的小孩受傷，才會用手擋，金紙筒是告訴人說她
    婆婆忌日，一、二樓都是告訴人的，一樓租給人家裁切衣服
    布料，二樓她自己住，我住三樓，當時金紙筒旁邊沒有人看
    顧，金紙筒是用網狀圍起來的；發生口角是在樓梯間，沒有
    監視器，也沒有證人，怎麼可以說我是蓄意傷人，之後才有
    鄰居下來把我小孩帶走；【（你在98年10月8 日所提的刑事
    答辯狀所附的錄音光碟，是何時、在何地錄的？）我是在98
    年5 月27日當天中午12點59分，用數位相機拍的，告訴人在
    樓下一直叫囂說我故意打她，我為了自保所以我在三樓往下
    錄，因為告訴人講的很大聲，所以可以錄到，還有當天6 點
    51分也有拍攝到告訴人說不要放過我，一定要告死我，還有
    98年5 月31日拍攝的；法官諭知：勘驗被告98年10月8 日所
    提錄音光碟；勘驗結果：詳如本院99年3 月16日勘驗筆錄，
    提示勘驗筆錄。提示該筆錄，控訴方被告方均表示沒有意見
    。】；我有請鄰居丁○○○幫我證明，當天告訴人報警，警
    察來詢問的時候，告訴人當時頭上沒有傷痕，證人林寶珠可
    以說明，當天早上在我之前，她也有跟告訴人因為移動金紙
    筒發生衝突口角，我跟告訴人爭吵的時候，聲音很大，她有
    探出頭來看。」（見本院99年3 月23日準備程序筆錄）；復
    辯稱略以：「告訴人把鐵網的金紙筒放在樓梯間，我不知道
    是誰的，所以把它移開，因為地不平，所以倒了，旁邊還有
    布料及摩托車，我沒有扶正，因為金紙筒還是燙的，我想把
    小孩先帶上去再下來整理，我關門就聽到丙○○○大聲辱罵
    ，我沒有打她，她邊講話手勢很大，我以為她要對我做出不
    利的動作，本能舉手來擋，我手上掛著安全帽，空間很狹窄
    ，有沒有因此碰撞我不知道，我就聽到她很大聲的嚷嚷，我
    沒有打她。我並沒有攻擊她，我只是選擇用傷害最小的方式
    保衛我自己，她已經站在門口，我並沒有進去她家裡，我也
    沒有打她的鐵門，她沒有打我，但是講話動作很大，我不知
    道她下一步動作是什麼，所以我用安全帽擋我自己；我當時
    人站在二樓要上樓梯的樓梯上，告訴人在平台上，樓梯的縫
    隙很大，我顧著小孩子，怕小孩掉下去，丁○○○是下來把
    小孩帶上去；我並沒有打她，告訴人說是當天造成的，對這
    點我沒有意見；我並沒有打她，我從頭到尾都只有防衛，我
    沒有攻擊她。」等云云（見本院99年4 月21日審理筆錄）。
三、經查：上揭事實，業據證人（即告訴人丙○○○）於警訊（
    見98年5 月27日警詢筆錄）、偵訊（見98年6 月25日偵查筆
    錄）暨本院審理（見本院99年4月21日審理筆錄）證述綦詳
    ，足堪憑信；又被告所為聲請之證人丁○○○於本院證稱略
    以：「當時我在三樓住處聽到小孩的哭聲，我以為是小孩跌
    倒，我就開門查看，我趕快下二樓，在二樓樓梯間看到乙○○的小孩在哭，知道發生吵架，我趕快把被告的小孩抱到樓
    上去，並沒有注意看被告與告訴人的動作；只知道兩個人在
    吵架，但吵架內容我不知道；（有無看到二人的肢體接觸？
    ）我沒有注意到；（你把小孩抱到樓上後，二人還在吵架嗎
    ？）我當時有跟她們說不要吵架就上樓了，關門之後仍然聽
    到吵架的聲音，但吵了多久我不清楚，後來被告就上樓把小
    孩帶走，被告上樓的時候只說她弄倒告訴人的金紙筒，其他
    的我就不清楚。」等情（見同上本院審理筆錄），是知，證
    人丁○○○並非現場目睹被告與告訴人間傷害犯行之現場之
    人，僅係聽聞吵架聲後前去短暫於現場停留，亦未注意當時
    狀況等明確在卷，是證人丁○○○之證述實無從為其有利之
    認定；又依證人丙○○○所陳暨丁○○○所陳被告與告訴人
    斯時站立位置查悉，亦無從認定被告有為正當防衛情事，被
    告所辯其係選擇用傷害最小的方式保衛自己云云，容屬誤解
    。此外，復有西園醫院98年7 月2 日（98）西園醫字第178
    號函及所附丙○○○病歷乙份在卷可稽。綜上所述，被告所
    辯，核無足採，本案事證明確，被告犯行，足以認定，應予
    責罰。
四、原審以被告乙○○所為傷害犯行明確，審酌被告並無前科，
    與告訴人遇有糾紛不思理性解決，竟出手毆打告訴人，且迄
    未與告訴人達成和解，素行尚可等一切情狀，依刑事訴訟法
    第449 條第1 項前段、第3 項、第454 條第2 項，刑法第27
    7 條第1 項、第41條第1 項前段，刑法施行法第1 條之1 ，
    逕以簡易判決判處拘役20日，並諭知易科罰金之折算標準，
    其認事用法均無不合，量刑亦屬妥適。上訴人仍執陳詞否認
    犯罪提起上訴，為無理由，應予駁回。
據上論斷，應依刑事訴訟法第455 條之1 第1 項、第2 項、第36
8 條、第373條，判決如主文。
本案由檢察官甲○○聲請本院以簡易判決處刑，經檢察官黃佳權
到庭執行職務。
中    華    民    國    99    年    4     月    30    日
                  刑事第5 庭審判長法  官  鄭水銓
                                  法  官  黃苙荌
                                  法  官  黎錦福
以上正本證明與原本無異。
本判決不得上訴。
                                  書記官  蔡麗春
中    華    民    國    99    年    4     月    30    日
附錄本罪論罪科刑法條全文：
中華民國刑法第277條
（普通傷害罪）
傷害人之身體或健康者，處3 年以下有期徒刑、拘役或1 千元以
下罰金。
犯前項之罪因而致人於死者，處無期徒刑或7 年以上有期徒刑；
致重傷者，處3 年以上10年以下有期徒刑。

司法院資訊處製作；財團法人民間司法改革基金會備份。
